臺灣臺東地方法院民事簡易判決
111年度東原簡字第21號
原      告  呂素妍  
訴訟代理人  許廷維  
被      告  陳慧玲  

上列當事人間請求損害賠償事件，原告就本院110年度原金訴字
第12號違反洗錢防制法等案件提起刑事附帶民事訴訟，經本院刑
事庭以110年度原附民字第36號裁定移送而來，本院於民國111年
9月22日言詞辯論終結，判決如下：
    主      文
一、被告應給付原告新臺幣貳拾伍萬元，及自民國一一○年十月
    十六日起至清償日止，按週年利率百分之五計算之利息。
二、本判決得假執行。
    事實及理由
一、原告起訴主張：被告可預見任意提供自己在金融機構開設之帳
    戶提款卡、密碼供他人使用，該人可能以該帳戶作為實施詐
    欺取財等犯罪之工具，亦可能為他人做為隱匿犯罪所得之來源
    、去向、所在、所有權、處分權之工具，竟於不違背其本意
    之情形下，仍基於幫助詐欺取財及洗錢之不確定故意，於民
    國109年12月9日前之某時，在不詳地點，將其所申辦之中華郵
    政股份有限公司帳號000-00000000000000號帳戶（下稱系爭
    帳戶）之提款卡及密碼，交予不詳詐欺集團成員。嗣該詐欺
    集團成員取得上開帳戶資料後，隨即轉交其所屬詐騙集團使
    用，再由該詐騙集團不明成員意圖為自己不法之所有，於同
    年12月9日某時起，假冒原告之姪女（原告之弟的女兒）名
    義，以通訊軟體LINE暱稱「百加」邀請原告加入好友後，佯
    稱自己欲借錢投資，請原告幫忙等語，致原告陷於錯誤，而
    依上開詐騙集團成員指示，於同月11日上午10時6分許匯款
    新臺幣（下同）25萬元至系爭帳戶內，旋遭提領一空。原告
    因而受有25萬元之財產上損害，爰依侵權行為之法律關係，
    請求被告連帶賠償前揭損害等語。並聲明：被告應給付原告
    15萬元，及自起訴狀繕本送達翌日起至清償日止，按週年利
    率5％計算之利息。
二、被告則以：不爭執刑事判決認定之事實，但原告受騙所匯款
    的25萬元是被詐騙集團拿去，伊沒有拿到錢，原告應該去跟
    詐騙集團請求等語，資為抗辯。並聲明：原告之訴駁回。
三、不爭執事項（見本院卷第46頁至第47頁）
　㈠被告可預見任意提供自己在金融機構開設之帳戶提款卡、密碼
    供他人使用，該人可能以該帳戶作為實施詐欺取財等犯罪之
    工具，亦可能為他人做為隱匿犯罪所得之來源、去向、所在、
    所有權、處分權之工具，竟於不違背其本意之情形下，仍基
    於幫助詐欺取財及洗錢之不確定故意，於109年12月9日前之某
    時，在不詳地點，將其所申辦之系爭帳戶提款卡及密碼，交
    予不詳詐欺集團成員。嗣該詐欺集團成員取得上開帳戶資料
    後，隨即轉交其所屬詐騙集團使用，再由該詐騙集團不明成
    員意圖為自己不法之所有，於同年12月9日某時起，假冒原
    告之姪女（原告之弟的女兒）名義，以通訊軟體LINE暱稱「
    百加」邀請原告加入好友後，佯稱自己欲借錢投資，請原告
    幫忙等語，致原告陷於錯誤，而依上開詐騙集團成員指示，
    於同月11日上午10時6分許匯款25萬元至系爭帳戶內，旋遭
    提領一空。原告因而受有25萬元之財產上損害。
  ㈡被告因前揭㈠所示提供其所申辦之郵局等帳戶行為遭本院以11
    0年度原金訴字第12號刑事判決判處幫助犯洗錢防制法第14
    條第1項之一般洗錢罪，處有期徒刑3月，併科罰金1,000元
    。
四、得心證之理由
　㈠原告主張之上開事實，業據引用與本件民事事件係屬同一事
    實之刑事案件即本院110年度原金訴字第12號違反洗錢防制
    法等刑事案件之理由與證據，被告於該刑事案件為有罪陳述
    而經本院刑事庭判處罪刑在案，有本院110年度原金訴字第1
    2號刑事判決附卷可稽，復經本院調閱上開刑事案卷核閱屬
    實，被告就原告主張之事實亦不爭執，原告此部分之主張自
    堪信為真實。又被告雖未直接實施詐騙原告之行為，然其提
    供上開帳戶之提款卡、密碼等資料予詐欺集團之行為，使詐
    欺集團藉此作為收取詐騙款項之用，均為促成原告財物損失
    之助力行為，自應視為原告所受上開損失之共同侵權行為人
    ，而應負連帶賠償責任，是原告據此請求被告賠償全部損害
    金額25萬元，亦屬有據，是被告抗辯自無可採。
  ㈡按給付無確定期限者，債務人於債權人得請求給付時，經其
    催告而未為給付，自受催告時起，負遲延責任。其經債權人
    起訴而送達訴狀，或依督促程序送達支付命令，或為其他相
    類之行為者，與催告有同一之效力；遲延之債務，以支付金
    錢為標的者，債權人得請求依法定利率計算之遲延利息；應
    付利息之債務，其利率未經約定，亦無法律可據者，週年利
    率為百分之5，民法第229條第2項、第233條第1項前段、第2
    03條分別定有明文。原告對被告得請求之損害賠償，係未約
    定期限之給付，亦未約定遲延利率，其給付無確定期限，又
    本件刑事附帶民事訴訟起訴狀繕本係於110年10月5日對被告
    寄存送達，有送達回證可稽（見本院附民卷第11頁），依法
    於110年10月15日生合法送達之效力，自已生催告之效力，
    依上開規定，被告應自送達之翌日即110年10月16日起負遲
    延責任。是原告請求自刑事附帶民事起訴狀繕本送達翌日即
    110年10月16日起至清償日止，按週年利率5％計算之遲延利
    息，即屬有據。
五、綜上所述，原告基於侵權行為損害賠償之法律關係，請求被
    告給付25萬元，及自刑事附帶民事起訴狀繕本送達翌日即11
    0年10月16日起至清償日止，按週年利率5％計算之利息，為
    有理由，應予准許。
六、本件係就民事訴訟法第427條第2項適用簡易程序所為被告敗
    訴之判決，依同法第389條第1項第3款之規定，應依職權宣
    告假執行。
七、本件事證已臻明確，兩造其餘攻擊防禦方法及所提證據經審
    酌後，於判決結果不生影響，爰不另一一論駁，附此敘明。
八、本件係原告提起刑事附帶民事訴訟，請求損害賠償事件，依
    法本無須繳納裁判費用，且經本院刑事庭裁定移送後，於本
    院民事訴訟程序進行期間亦無支付任何訴訟費用，是本院於
    裁判時即不為訴訟費用負擔之諭知，併此敘明。
中　　華　　民　　國　　111 　年　　9 　　月　　30　　日
                  臺東簡易庭　法  官　吳俐臻
以上正本係照原本作成。
如不服本判決，應於判決送達後20日內向本院提出上訴狀，同時
表明上訴理由（應按他造當事人之人數檢附繕本）。
中　　華　　民　　國　　111 　年　　10　　月　　4 　　日
                              書記官  王品涵